臺灣新竹地方法院宣示判決筆錄　　　　　 96年度訴字第264號
公　訴　人　臺灣新竹地方法院檢察署檢察官
被　　　告　甲○○
指定辯護人　本院公設辯護人周凱珍
上列被告因違反毒品危害防制條例案件，檢察官提起公訴（96年
度毒偵字第173 號）後，聲請改依協商程序而為判決，本院於中
華民國96年10月12日下午4 時，在本院刑事第八法庭宣示判決，
出席職員如下：
法官起立朗讀判決主文、犯罪事實要旨、處罰條文，及告以上訴
限制、期間並提出上訴狀之法院，且諭知記載其內容：
一、主  文：
    甲○○施用第一級毒品，累犯，處有期徒刑壹年貳月，減為
    有期徒刑柒月。扣案之第一級毒品海洛因壹包（淨重零點零
    伍公克，空包裝袋重零點貳壹公克），沒收銷燬之。
二、犯罪事實要旨：
(一)、甲○○前曾於民國91年間因違反毒品危害防制條例案件，經
    臺灣桃園地方法院於91年9月4日以91年度訴字第996 號判決
    判處有期徒刑8 月，並於91年10月28日確定，且於93年6月8
    日執行完畢（此部分構成累犯）。其又於93年間，亦因違反
    毒品危害防制條例案件，經臺灣彰化地方法院於93年6 月21
    日以93年度訴字第628號判決判處有期徒刑11月，並於93年7
    月15日確定；及於94年間，亦因違反毒品危害防制條例案件
    ，經臺灣雲林地方法院於94年8月31日以94年度訴字第601號
    判決判處有期徒刑11月，並於94年9月16日確定。嗣上揭2案
    件接續執行，於94年4月25日開始執行，並於95年7月20日假
    釋出監，刑期本應至96年1 月31日縮刑期滿，惟嗣經撤銷假
    釋在案（此部分不構成累犯）。
(二)、甲○○前曾於88年間因施用毒品案件，經臺灣新竹地方法院
    檢察署檢察官聲請，而經本院於88年2月5日以88年度毒聲字
    第192 號裁定送勒戒處所觀察、勒戒，旋因觀察、勒戒後，
    因認有繼續施用毒品傾向，經臺灣新竹地方法院檢察署檢察
    官聲請，而經本院於88年8 月30日以88度毒聲字第1649號裁
    定令入戒治處所施以強制戒治，嗣因執行屆滿3 月，成效良
    好，經臺灣新竹地方法院檢察署檢察官聲請，而經本院於89
    年2月16日以89年度毒聲字第483號裁定停止戒治，所餘戒治
    期間付保護管束，而於89年3 月15日出所。惟因其於保護管
    束期間，違反保護管束應遵守事項情節重大，而經臺灣新竹
    地方法院檢察署檢察官聲請，而經本院於89年5 月10日以89
    年度毒聲字第1213號裁定撤銷停止戒治，所餘戒治期間，令
    入戒治處所施以強制戒治，並於89年12月21日執行期滿，經
    臺灣新竹地方法院檢察署檢察官於90年1 月10日以90年度戒
    毒偵字第1 號不起訴處分確定。其復於前揭強制戒治執行完
    畢後5 年內之91年間，因施用毒品案件，經臺灣桃園地方法
    院檢察署檢察官聲請，而經臺灣桃園地方法院於91年2 月25
    日以91年度毒聲字第449 號裁定令入戒治處所施以強制戒治
    ，其此部分施用毒品犯行，並經臺灣桃園地方法院檢察署檢
    察官起訴，而經臺灣桃園地方法院於91年9月4日以91年度訴
    字第996號判決判處有期徒刑8月，於91年10月28日確定。至
    其強制戒治部分，因執行屆滿3 月，成效良好，經臺灣桃園
    地方法院檢察署檢察官聲請，而經臺灣桃園地方法院於91年
    10月25日以91年度毒聲字第3028號裁定停止戒治，所餘戒治
    期間付保護管束，而於91年11月13日出所。惟因其於保護管
    束期間，違反保護管束應遵守事項情節重大，而經臺灣桃園
    地方法院檢察署檢察官聲請，而經臺灣桃園地方法院於92年
    2月19日以92年度毒聲字第530號裁定撤銷停止戒治，所餘戒
    治期間，令入戒治處所施以強制戒治，嗣強制戒治期間於92
    年2月24日期滿。其又於強制戒治執行完畢後5年內之93年間
    ，因施用第一級毒品案件，經臺灣彰化地方法院於93年6月2
    1日以93年度訴字第628號判決判處有期徒刑11月，於93年 7
    月15日確定；及於94年間，亦因施用第一級毒品案件，經臺
    灣雲林地方法院於94年8月31日以94年度訴字第601號判決判
    處有期徒刑11月，於94年9月16日確定。
(三)、詎甲○○猶不知悔改，仍未戒除毒癮，於前開強制戒治執行
    完畢釋放後5 年內，基於施用第一級毒品海洛因之犯意，於
    96年2月2日，在新竹市○○路127 巷16號居處，以以針筒注
    射之方式，非法施用第一級毒品海洛因1 次。旋即為警於該
    日22時許，在上揭處所當場查獲，並扣得第一級毒品海洛因
    1 包（淨重0.05公克，空包裝袋重0.21公克）、及非其所有
    之注射針筒2支。
三、扣案之第一級毒品海洛因1 包（淨重0.05公克，空包裝袋重
    0.21公克），為第一級毒品，應依毒品危害防制條例第18條
    第1項前段之規定宣告沒收銷燬之；另扣案之注射針筒2 支，
    非被告所有供犯本罪所用之物等情，業據被告陳明在卷，自
    無從依法沒收，併此敘明。
四、至臺灣雲林地方法院檢察署檢察官以96年度毒偵字第985 號
    案件移送本院併案審理之併案意旨略以：甲○○基於施用第
    一級毒品海洛因之犯意，於96年3 月29日採尿回溯72小時內
    之某時，在不詳地點，以不詳方式，施用第一級毒品海洛因
    1次，嗣為警於96年3月29日19時30分許，在新竹市○○路12
    7 巷16號居處查獲，並認被告上開施用第一級毒品海洛因犯
    行與本案起訴之被告施用第一級毒品海洛因犯行，具有集合
    犯之關係，為前開案件起訴效力所及，認應移請併案審理等
    語。然查，併案意旨書上所載被告施用第一級毒品海洛因 1
    次之事實，與原起訴被告施用第一級毒品海洛因之犯罪時間
    已相隔1 月餘，時間非屬密接，顯然被告所為施用毒品犯行
    ，應係分別作成之行為，其個別之獨立性極強，於刑法評價
    上原難視為數個舉動之接續進行，與上開接續犯之定義即有
    出入；再者，併辦意旨書所述被告係屬成癮性之病態型犯罪
    ，而為包括一罪之集合犯云云，並無相關證據可資佐證，況
    被告所違反之毒品危害防制條例第10條第1 項施用第一級毒
    品罪，其構成要件性質上並不必然具有反覆、延續實行之特
    徵，縱使施用毒品之行為時有所謂成癮性或慣常性之形成，
    然此應與該施用者自我行為控制犯罪慾念之能力強弱有關，
    並非施用毒品犯罪所獨有，僅屬程度之區別而已，與本罪之
    犯罪構成要件之本質無涉，尚非概念涵攝時應予考量之要素
    ，是縱因毒品之施用易使行為人獲致愉悅快感而導致依賴性
    一再施用，然此現象係源於該行為人之因素所造成，並非施
    用行為本身使然，故此情形並無成立集合犯之餘地，是被告
    上開施用毒品行為，顯無成立集合犯之可能。且因修正後刑
    法已廢除刑法第56條連續犯之規定，則併案部分與起訴部分
    之事實亦無法成立連續犯之裁判上一罪關係，是併案部分本
    院自無從審酌，應退由檢察官另行依法偵處，併此說明。
五、處罰條文：
    毒品危害防制條例第10條第1項。
六、協商判決除有刑事訴訟法第455條之4第1項第1款於本訊問程
    序終結前，被告撤銷協商合意或檢察官撤回協商聲請者；第
    2款被告協商之意思非出於自由意志者；第4款被告所犯之罪
    非第455條之2第1項所定得以協商判決者；第6款被告有其他
    較重之裁判上一罪之犯罪事實者；第7 款法院認應諭知免刑
    或免訴、不受理者情形之一，及違反同條第2 項「法院應於
    協商合意範圍內為判決；法院為協商判決所科之刑，以宣告
    緩刑或2 年以下有期徒刑、拘役或罰金為限」之規定者外，
    檢察官與被告均不得上訴。
七、如有前項得上訴之情形，得自收受宣示判決筆錄送達之日起
    10日內，向本院提出上訴書狀，上訴於第二審法院。
中　　華　　民　　國　　96　　年　　10　　月　　12　　日
                  刑事第一庭    書  記  官  謝國聖
                                審判長法官  楊數盈
以上正本證明與原本無異。
                                書  記  官  謝國聖
中　　華　　民　　國　　96　　年　　10　　月　　12　　日
附錄本案論罪科刑法條：
毒品危害防制條例第10條第1項：
施用第一級毒品者，處6月以上5年以下有期徒刑。
